【裁判字號】    89,簡上,145
【裁判日期】    890915
【裁判案由】    毒品危害防制條例
【裁判全文】
臺灣臺北地方法院刑事判決                        八十九年度簡上字第一四五號
    上  訴  人
    即  被  告  甲○○
右列被告因違反毒品危害防制條例案件，不服台灣台北地方法院台北簡易庭八十八年
度北簡字第一三三○號第一審判決（聲請簡易判決處刑書案號八十八年度偵字第一三
五一一號及移送併辦八十八年度偵字第二○六六六號）提起上訴，本院合議庭為第二
審判決如左：
    主  文
原判決撤銷。
甲○○連續施用第二級毒品，處有期徒刑肆月，如易科罰金，以參百元折算壹日。扣
案如附表一編號一至二及附表二編號一至二所示之物均沒收銷毀之，附表二編號三所
示之物沒收之。
    事  實
一、甲○○於民國八十七年間，因違反毒品危害防制條例案件，經台灣台北地方法院
    裁定送觀察勒戒後，認無繼續施用毒品之傾向，由台灣台北地方法院檢察署檢察
    官於八十七年十一月六日以八十七年度偵字第二一七一六號不起訴處分確定，猶
    不知悔改，竟基於概括犯意，自八十八年二月間起，至同年六月十一日凌晨止，
    在台北市○○區○○街四十五之九號十樓、台北縣深坑鄉深坑村平埔四十六號四
    樓等處，連續施用第二及毒品安非他命多次，嗣分別於同年三月一日二十一時許
    ，經警持搜索票在台北縣深坑鄉深坑村平埔四十六號四樓甲○○住處，扣得甲○
    ○所有如附表一所示之物，於同年六月十一日十八時許，在台北市○○區○○街
    四十五之九號十樓江慧卿（涉嫌違反毒品危害防制條例部分另行偵辦）住處，經
    警查獲，並扣得甲○○所有如附表二所示之物，甲○○因施用第二級毒品經本院
    於八十八年六月十二日以八十八年度毒聲字第一四四七號裁定送觀察勒戒後，認
    有繼續施用毒品之傾向。
二、案經台北市政府警察局內湖分局移送臺灣臺北地方法院檢察署檢察官偵查起訴。
    理  由
一、訊據上訴人即被告甲○○於右揭時、地施用第二級毒品安非他命之犯行，惟辯稱
    扣案之物非其所有云云，經查，扣案之結晶物係安非他命無誤，有台北市政府警
    察局內湖分局出具之毒品初步鑑驗報告單一紙可證，而被告為警查獲時所採尿液
    經送驗結果，呈甲基安非他命陽性反應，亦有台北市立療養院於八十八年六月二
    十四日出具之煙毒尿液檢驗報告書在卷可稽，且被告前因違反毒品危害防制條例
    案件，經送觀察勒戒後無繼續施用毒品之傾向，業經台灣台北地方法院檢察署檢
    察官以八十七年度偵字第二一七一六號為不起訴處分確定，其於五年內再犯毒品
    危害防制條例第十條之罪，經本院於八十八年六月十二日裁定送觀察勒戒後，認
    上訴人有繼續施用毒品之傾向等情，亦有台灣高等法院檢察署刑案紀錄簡覆表、
    台灣台北看守所附設勒戒處所於八十八年六月二十四日出具之證明書及本院八十
    八年度毒聲字第一四四七號裁定附卷足憑，本件罪證已臻明確，被告施用毒品之
    犯行堪以認定。
二、核被告所為，係犯毒品危害防制條例第十條第二項之施用第二級毒品罪，其持有
    第二級毒品安非他命之低度行為，為施用毒品之高度行為所吸收，不另論罪。又
    其先後多次施用毒品犯行，時間緊接，所犯係構成要件相同之罪名，顯係基於概
    括犯意為之，為連續犯，應依刑法第五十六條規定以一罪論，並加重其刑。至扣
    案如附表一、二所示之物，雖被告於本院審理時辯稱非其所有，惟附表一所示之
    物係在上訴人住處查獲，且當日搜索時未發現有他人在內施用毒品，而附表二所
    示之物被告雖辯以係綽號「阿僑」所有，惟上訴人並無法提供「阿僑」之正確年
    籍資料供查證以實其說，且被告於警訊時坦承附表二所示之物為其所有，有搜索
    扣押證明書一紙可證，足證上訴人所辯顯係卸責之詞，諉無足採，附表一、二所
    示之物為上訴人所有應堪採信。
三、原審予被告論罪科刑，固非無見，惟查：（一）原判決以上訴人施用安非他命之
    時間為自八十八年四月間某日起至同年六月十一日凌晨止，惟被告自白其自八十
    八年二月起即開始施用安非他命，參以八十八年三月一日亦在被告住處扣得安非
    他命，而被告亦坦承當天有施用安非他命，足見被告前開自白與事實相符，原審
    認定已有未洽。（二）如附表所示之物為被告所有已如前述，爰審漏未就附表一
    編號二及附表二編號三所示之物併予宣告沒收，亦有違誤。被告上訴意旨雖無可
    採，惟原判決既有上述可議之處，自屬無可維持，應由本院予以撤銷改判。爰審
    酌被告前因施用毒品而觸法，經警查獲後不斷然戒絕，且不思悔改等情，量處如
    主文所示之刑。附表一編號一、二，及附表二編號一、二所示之物，均為毒品危
    害防制條例第二條第二項第二款之第二級毒品，均應依同條例第十八條第一項前
    段規定，宣告沒收銷毀之，附表二編號三所示之物，為被告所有且供犯罪所用之
    物，應依刑法第三十八條第一項第二款規定沒收之。至台灣台北地方法院檢察署
    檢察官移送併辦八十八年度偵字第二○六六六號部分，與本件有連續犯裁判上一
    罪關係，本院自得一併予以審酌，附此敘明。
據上論斷，應依刑事訴訟法第四百五十五條之一第一項、第三項、第三百六十九條第
一項、第三百六十四條、第二百九十九條第一項前段，毒品危害防制條例第十條第二
項、第二十條第三項、第十八條第一項前段，刑法第十一條、第五十六條、第四十一
條、第三十八條第一項第二款，罰金罰鍰提高標準條例第二條，判決如主文。本案經
檢察官林美玲到庭執行職務
中    華    民    國      八十九        年      九      月    十五      日
                                      臺灣臺北地方法院刑事第六庭
                                          審判長法  官  劉  慧  芬
                                                法  官  林  欣  蓉
                                                法  官  蔡  如  琪
右正本證明與原本無異
本判決不得上訴。
                                                書記官  黃  鈴  容
中    華    民    國      八十九        年      九      月    十八      日
附表一
┌───┬─────────┬─────────────────────┐
│編號  │   扣案物品       │單位及數量                                │
├───┼─────────┼─────────────────────┤
│一    │  安非他命        │一包（毛重○‧二公克、淨重○‧一公克）    │
├───┼─────────┼─────────────────────┤
│二    │  含安非他命殘渣  │四支                                      │
│      │  之吸食器        │                                          │
└───┴─────────┴─────────────────────┘
附表二
┌───┬─────────┬─────────────────────┐
│編號  │   扣案物品       │單位及數量                                │
├───┼─────────┼─────────────────────┤
│一    │  安非他命        │一包（毛重○‧五公克、淨重○‧二公克）    │
├───┼─────────┼─────────────────────┤
│二    │  含安非他命殘渣  │一支                                      │
│      │  之吸食器        │                                          │
├───┼─────────┼─────────────────────┤
│三    │  酒精燈          │一個                                      │
└───┴─────────┴─────────────────────┘


司法院資訊處製作；財團法人民間司法改革基金會備份。
